# 我有计学撮要（ 2013 ）电子版，可以发布吗？

提问人：mzw821 时间：2013-12-20 17:22:00
我有计学撮要（ 2013 ）电子版，可以发布吗？

回答人：chenyiwei
请不要发布《计学撮要 2013 》的电子版。请注意瑞华官方微博就此问题发表的声明。 现在网上流传的电子版是在这本书送交出版社之前的某一阶段的整理成果，但在送交出版社后又对其进行了文字加工和体系调整等，也有部分内容调整，因此与正式出版的纸质书籍是存在差异的。

提问人：沉默羔羊 时间：2013-12-22 10:01:17
可不可以用视野论坛的金币换？

回答人：chenyiwei
这要问社区管理员了。我对此不清楚。你也可以向社区管理员提建议，将此书用于金币兑换。